【裁判字號】    97,交聲,708
【裁判日期】    970611
【裁判案由】    違反道路交通管理處罰條例聲明異議
【裁判全文】
臺灣臺北地方法院交通事件裁定       97年度交聲字第708號
    異  議  人
    即受處分人  乙○○
上列受處分人因違反道路交通管理處罰條例案件，對於臺北市交
通事件裁決所中華民國九十七年三月七日所為之處分（原處分案
號：北市裁四字第裁二二—ＡＥＵ一四七三三六號）聲明異議，
本院裁定如下：
    主    文
異議駁回。
    理    由
一、按汽車駕駛人拒絕接受酒精濃度測試之檢定者，處新臺幣（
    下同）六萬元罰鍰，並當場移置保管該汽車及吊銷該駕駛執
    照，道路交通管理處罰條例第三十五條第四項前段定有明文
    。又該條例所稱汽車，依道路交通管理處罰條例第三條第八
    款規定，亦包括機器腳踏車在內。
二、本件異議人即受處分人乙○○於民國九十五年七月三日十九
    時五十分，騎乘車號ＱＴＥ－二一七號輕型機車，行經臺北
    市○○○路○段一三四巷、臨沂街二十五巷口，因拒絕接受
    酒測，嗣經臺北市政府警察局中正第一分局員警舉發，並移
    置保管車輛，受處分人逾應到案日期，經原處分機關臺北市
    交通事件裁決所逕依道路交通管理處罰條例第三十五條第四
    項規定，裁處罰鍰六萬元，並吊銷駕駛執照等情，有臺北市
    政府警察局舉發違反道路交通管理事件通知單（北市警交字
    第ＡＥＵ一四七三三六號）、臺北市政府警察局舉發交通違
    規移置保管車輛收據（編號：第0000000號）、臺北
    市交通事件裁決所九十七年三月七日裁決書（北市裁四字第
    裁二二—ＡＥＵ一四七三三六號）可稽。
三、受處分人異議意旨略以：伊於九十五年七月三日十九時五十
    分，因飲酒騎機車，行經臺北市○○街二十五巷，遭員警攔
    檢，因員警未攜帶酒測器，欲帶伊回派出所處理，伊不同意
    前往遂發生爭執，經員警呼叫警網協助，將伊以現行犯戴上
    手銬逮捕回派出所，在派出所內共三十分鐘，始終未見員警
    拿出酒測器實施酒測，更不斷引導將案件朝拒絕酒測方向偵
    辦，伊懷疑派出所內究否有酒測器，或酒測器故障不堪使用
    ，致員警為績效而便宜行事；伊因體質關係，一向酒量不佳
    ，當天與朋友飲酒量也不多，自認要通過酒測標準值○點二
    五，應差距不大，且伊朋友到派出所關切，警方竟回答超過
    酒測時間不予酒測，警方的便宜行事致伊權益遭受重大損害
    云云。
四、經查：受處分人自承於九十五年七月三日晚間，飲酒後駕駛
    車號ＱＴＥ－二一七號輕型機車，行經臺北市○○○路○段
    一三四巷、臨沂街二十五巷口，遇警攔檢之事實，惟矢口否
    認有拒絕接受酒測之違規，並以前情置辯。查關於本件受處
    分人受舉發經過，業據證人即臺北市政府警察局中正第一分
    局員警甲○○於本院調查中具結證稱：九十五年七月三日在
    晚間七點五十分時，伊與另一位替代役同事服巡邏勤務，在
    臺北市○○街二十五巷口發現乙○○騎乘機車沒有帶安全帽
    ，攔停下來後發現乙○○身上有濃厚的酒味，伊當場詢問他
    是否有喝酒，乙○○坦承他有喝酒，因此伊請備勤同事帶酒
    測器到現場，因為派出所離該地點很近，所以備勤同事不到
    幾分鐘就把酒測器拿來，伊依照程序先詢問乙○○是否願意
    接受酒測，乙○○說他不願意接受，一再跟伊說要同情他，
    但是伊還是依照程序於晚間八點五分、八點十五分、八點三
    十分各詢問他是否同意接受酒測，乙○○一直表示不願意，
    在現場情緒非常激動，並且跑到旁邊的八十五度Ｃ咖啡店內
    騷擾客人，一直說警方在欺負他，客人都受到驚嚇，之後便
    賴在地方不肯起來，基於保護旁邊客人及乙○○本身的安全
    ，員警將他帶上手銬強制帶回所內，安置在處理案件室，到
    了派出所仍然詢問乙○○是否要接受酒測，但是乙○○一直
    不願意配合，過程中很激動，在派出所內警方還是有一再詢
    問乙○○是否要接受酒測，是他自己一再拒絕等語（見本院
    九十七年五月十五日訊問筆錄）綦詳；核與本案臺北市政府
    警察局中正第一分局檢送過院之警方處理過程錄影光碟顯示
    ：畫面時間一分十秒：值勤員警詢問受處分人乙○○飲酒時
    間，乙○○表示已超過十分鐘；畫面時間二分三秒：值勤員
    警其中一位「拿出酒精濃度測試箱」放在警車後車廂蓋上；
    畫面時間三分九秒：警員詢問受處分人有無飲用感冒糖漿、
    蜂膠；畫面時間三分三十三秒：警員表示現在要依據程序進
    行酒精濃度測試，受處分人表示拒絕酒測；畫面時間三分五
    十八秒：警員再次表示，縱使拒測，車子仍會被扣走，受處
    分人表示沒關係；畫面時間四分八秒：警員再次向受處分人
    詢問，是否要酒測，受處分人表示不測；畫面時間四分五十
    四秒：員警正式告知時間，表示「第一次」詢問受處分人是
    否要酒測，拒測的話會罰六萬元，受處分人表示拒測；畫面
    時間八分三十三秒：受處分人拒絕員警要求前往派出所，倒
    臥在路邊；畫面時間八分四十一秒：警員告知受處分人時間
    ，表示「第二次」詢問是否要酒測，受處分人表示不要酒測
    ；畫面時間十九分四十六秒：警員將受處分人帶至派出所，
    受處分人戴手銬坐在長椅上；畫面時間二十六分二十七秒，
    員警開始準備酒測儀器；畫面時間二十七分○一秒：警員告
    知時間，「第三次」詢問是否要進行酒測程序，受處分人表
    示不願意接受酒測，警員再次告知所騎乘之機車會被扣留，
    並罰六萬元之罰鍰，受處分人稱隨便你扣啦；畫面時間三十
    七分○三秒：員警確認先前查獲之時間及詢問受處分人是否
    接受酒測之次數後，決定以拒簽之方式處理；畫面時間四十
    六分二十八秒：警員將酒測儀器收好提走等情相符。依上開
    證人證述及本院勘驗錄影光碟結果，已足認本件舉發員警在
    查獲現場即已取出酒測儀器，且在查獲現場及派出所中至少
    三次詢問受處分人是否同意接受酒測，惟均遭受處分人拒絕
    等情明確，受處分人空言辯稱員警未拿酒測儀器予其酒測云
    云，洵屬無稽，所辯顯無足採。
五、綜上，本件受處分人確有拒絕接受酒精濃度測試之違規行為
    ，舉發機關依法舉發，原處分機關依道路交通管理處罰條例
    第三十五條第四項規定，裁處罰鍰六萬元，並吊銷駕駛執照
    ，於法有據。本件受處分人之異議為無理由，應予駁回。
六、據上論斷，依道路交通案件處理辦法第十九條，裁定如主文
    。
中    華    民    國  九十七  年    六    月    十一  日
                        交通法庭  法  官  孫  曉  青
上正本證明與原本無異。
如不服本裁定，應於裁定送達後五日內，向本院提出抗告狀。
                                  書記官  郭  錦  賢
中    華    民    國  九十七  年    六    月    十一  日


司法院資訊處製作；財團法人民間司法改革基金會備份。
